【裁判字號】    95,訴,2359
【裁判日期】    950912
【裁判案由】    毒品危害防制條例
【裁判全文】
臺灣臺中地方法院刑事判決  95年度訴字第2359號
公  訴  人  臺灣臺中地方法院檢察署檢察官
被      告  甲○○
上列被告因毒品危害防制條例案件，經檢察官提起公訴（九十五
年度毒偵字第二七五六號）及移送併辦（九十五年度毒偵字第三
四九○號），被告於本院受命法官行準備程序時，對於犯罪事實
為有罪之陳述，經本院合議庭裁定由受命法官獨任適用簡式審判
程序，判決如下：
    主    文
甲○○連續施用第一級毒品，處有期徒刑捌月。扣案之注射針筒
壹支沒收。
    犯罪事實
一、甲○○前因施用毒品案件，經法院裁定送觀察、勒戒後，認
    有繼續施用毒品傾向，再經法院裁定送強制戒治，嗣經停止
    戒治付保護管束，惟再經法院裁定撤銷停止戒治並入所執行
    殘餘期間，於民國九十年四月十二日執行完畢釋放。詎甲○
    ○復基於施用第一級毒品海洛因之概括犯意，於九十五年三
    月十五日起至同年六月七日上午十一時止，在臺中市○○區
    ○○里○○○街二五號樓住處內等處，以每日二次之頻率，
    利用注射針筒注射之方式，連續施用第一級毒品海洛因多次
    。嗣於九十五年六月七日十九時許，在臺中市○區○○街四
    二巷二號前為警查獲，並扣得注射針筒一支。
二、案經臺中市警察局第二分局報告臺灣臺中地方法院檢察署檢
    察官偵查起訴及移送併辦。
    理    由
一、上揭犯罪事實，業據被告甲○○於檢察官偵查、本院審理時
    均坦承不諱，其經警方採集尿液送往詮昕科技股份有限公司
    、中山醫藥大學附設醫院以氣相層析質譜儀（ＧＣ／ＭＳ）
    方法檢驗結果，呈第一級毒品海洛因於人體代謝後之嗎啡陽
    性反應等情，有臺中市警察局第二分局真實姓名對照表、詮
    昕科技股份有限公司濫用藥物尿液檢驗報告一紙、中山醫藥
    大學附設醫院檢驗檢查報告一紙及前述扣案之供施打第一級
    毒品海洛因所用之注射針筒一支等附卷可稽，堪認被告前開
    自白為真實。又被告前因施用毒品案件，經法院裁定送觀察
    、勒戒後，認有繼續施用毒品傾向，再經法院裁定送強制戒
    治，嗣經停止戒治付保護管束，惟再經法院裁定撤銷停止戒
    治並入所執行殘餘期間，於九十年四月十二日執行完畢釋放
    ，亦有臺灣高等法院被告前案紀錄表、臺灣臺中地方法院檢
    察署刑案資料查註紀錄表及全國施用毒品案件紀錄表附卷可
    佐，本案事證明確，被告於戒治執行完畢釋放後，五年內再
    犯連續施用第一級毒品海洛因之犯行，洵堪認定。
二、核被告甲○○所為，係犯毒品危害防制條例第十條第一項之
    施用第一級毒品罪。又被告施用前後持有第一級毒品之低度
    行為，為其施用第一級毒品之高度行為所吸收，不另論罪。
    按刑法第二條第一項所稱之法律，係指刑罰所依存的整體法
    律狀態，故法律有變更應指足以影響行為的可罰性與法律效
    果的法令因修正或廢止而有所變更而言。所以刑法法律變更
    概念，應界定在法律規定的改變，足以影響刑罰權判斷者而
    言，刑法總則的變更，自然會影響到個別犯罪的成立，乃至
    於法律效果的結構，自屬法律變更，應為新舊法之比較。而
    刑法第五十六條連續犯之規定，業於九十四年二月二日修正
    公布刪除，並於九十五年七月一日施行，原屬連續犯之數個
    犯罪行為，依新法應數罪併罰，比較修正前之規定，可依裁
    判上一罪論處，顯然修正前之規定有利於被告，如仍依修正
    後之規定，對於被告極為不利，從而，解釋上對於刑法第二
    條之解釋，應包括此種影響罪刑加重之規定。是以連續數行
    為而犯同一之罪名，均在新法施行前者，新法施行後，應依
    修正後刑法第二條第一項之規定，適用最有利於行為人之法
    律（最高法院九十五年五月二十三日第八次刑事庭會議意旨
    參照）。本件被告於修正前之刑法時期所犯之數次施用第一
    級毒品罪，依裁判時之修正後之刑法第二條第一項比較之結
    果，以修正前之刑法較有利於行為人，應依修正前之刑法第
    五十六條之規定，逕以一連續施用第一級毒品罪論處。又公
    訴人移請併辦之九十五年度毒偵字第三四九○號案件之犯罪
    事實，與本件同係於九十五年六月七日所查獲，僅係經員警
    分別採取被告尿液化驗後移送檢察官偵辦，應係屬同一事實
    ，附此敘明。而被告被告先後多次施用第一級毒品海洛因之
    犯行，時間緊接，方法相同，觸犯構成要件相同之罪名，顯
    係基於概括犯意反覆為之，為連續犯，依修正前刑法第五十
    六條規定以一罪論，並加重其刑。爰審酌被告前因施用毒品
    案件，經觀察、勒戒及強制戒治後，仍無法戒除毒癮，猶故
    態復萌，再行連續施用第一級毒品海洛因不輟，無視於毒品
    對於自身健康之戕害及國家對於杜絕毒品犯罪之禁令，惡性
    非輕，本諸施用毒品者均有相當程度之生理成癮性及心理依
    賴性，其犯罪心態與一般刑事犯罪之本質並不相同，為兼顧
    被告斷絕生理成癮性及心理依賴性之必要，量刑實不宜過輕
    ，惟斟酌被告犯後業已坦承犯行，頗具悔意等一切情狀，量
    處如主文所示之刑。扣案之注射針筒一支，係被告所有供施
    打第一級毒品海洛因所用，業據被告供承在卷，依刑法第三
    十八條第一項第二款宣告沒收之。
據上論斷，應依刑事訴訟法第二百七十三條之一第一項、第二百
九十九條第一項前段，毒品危害防制條例第十條第一項，刑法第
十一條、第二條第一項前段、修正前刑法第五十六條、第三十八
條第一項第二款，判決如主文。
本案經檢察官郭景東到庭執行職務。
中    華    民    國    95    年    9     月    12    日
                刑事第七庭  法  官  張清洲
以上正本證明與原本無異。
如不服本判決，應於送達後十日內向本院提出上訴狀（須附繕本
），上訴於臺灣高等法院臺中分院。
                            書記官  沈筱玲
中    華    民    國    95    年    9     月    13    日
附錄論罪科刑法條
毒品危害防制條例第十條第一項：
施用第一級毒品者，處六月以上五年以下有期徒刑。


司法院資訊處製作；財團法人民間司法改革基金會備份。
